# 求助陈版主！！

提问人：lj304013967 时间：2017-03-01 19:18:22
陈版主，居民企业之间未按出资比例分红，超过比例收到的红利做投资收益还是做营业外收入？超过部分是否缴纳所得税？合并抵消时，是按实际收到的红利抵？还是按持股比例抵呢？

回答人：chenyiwei
不按出资比例分红的具体原因是什么？是否因为多分的一方对企业提供了除资金以外的其他资源投入？多分的部分实际上是对这些额外资源投入的补偿？先要搞清楚背后原因，才能讨论会计处理。